【裁判字號】    98,上易,55
【裁判日期】    980429
【裁判案由】    竊盜
【裁判全文】
臺灣高等法院刑事判決                  98年度上易字第55號
上  訴  人  臺灣新竹地方法院檢察署檢察官
被      告  戊○○
                    （另案於臺灣新竹監獄執行中）
上列上訴人因被告竊盜案件，不服臺灣新竹地方法院97年度易字
第811號，中華民國97年11月24日第一審判決（起訴案號：臺灣
新竹地方法院檢察署97年度偵字第5644號、第5868號、第6168號
，97年度偵緝字第448號、第449號），提起上訴，本院判決如下
：
    主  文
上訴駁回。
    事實及理由
一、本案經本院審理結果，認第一審判決以被告戊○○所犯如原
    判決附表編號一至四、六、八、九所為七次犯行，均係犯刑
    法第三百二十條第一項之普通竊盜罪；所犯如附表編號五及
    七所為二次犯行，均係犯刑法第三百二十一條第一項第二款
    之加重竊盜罪。被告所犯前開普通竊盜七罪、加重竊盜二罪
    ，各罪間犯意各別、行為互殊，應分論併罰。且被告所犯前
    開九罪均為累犯，均應依刑法第四十七條第一項規定，加重
    其刑。原審並審酌被告不思以勞力賺取所需，因為缺錢花用
    而起意偷竊之犯罪動機、目的及手段，任意竊取他人財物，
    其所為顯不尊重他人財產權益，及竊盜所得財物之價值，以
    及被告犯後坦承犯行等一切情狀，判決「戊○○所犯普通竊
    盜七罪，均累犯，均處有期徒刑三月。又犯加重竊盜二罪，
    均累犯，均處有期徒刑七月。應執行有期徒刑二年四月。」
    其認事用法及量刑核無不當，應予維持，並引用第一審判決
    書記載之事實、證據及理由（如附件）。
二、檢察官上訴意旨略以：被告前因違反槍砲彈藥刀械管制條例
    、搶奪、施用毒品等案件，經判處罪刑確定，並經定應執行
    刑為有期徒刑三年六月確定，入監執行後，於民國九十五年
    十月二十四日假釋出監，並於九十六年四月二十七日假釋期
    滿執行完畢。被告有前開犯罪前科，且於執行完畢後不久，
    即再犯本件普通竊盜與加重竊盜案件，參酌其利用寺廟或一
    般住宅無人之際，或逕自進入廟內或攀爬窗戶或破壞窗戶後
    侵入竊盜，其惡行重大，且共計犯下九件竊盜案件，顯有犯
    罪習慣，原判決判處應執行有期徒刑二年四月，顯屬過輕，
    又未依竊盜犯贓物犯保安處分條例第三條第一項規定，宣告
    被告於刑之執行前，令入勞動場所強制工作，亦有不當，應
    予撤銷改判云云。
三、經查：本件犯罪事實，業據被告戊○○坦承不諱，並經證人
    即被害人丁○○○、盧儀嶸、丙○○、庚○○、乙○○、辛
    ○○、甲○○、己○○及證人余建芳、林家漀、曾建祥證述
    可佐，且有金瑞山銀樓金飾買入登記簿資料、金祥珍銀樓金
    飾買入登記簿資料各一份、照片共二十九幀、監視器翻拍照
    片共六幀、內政部警政署刑事警察局鑑驗書一份在卷可參，
    本案事證已明。按量刑係法院就繫屬個案犯罪之整體評價，
    為事實審法院得依職權自由裁量之事項。量刑判斷當否之準
    據，應就判決之整體觀察為綜合考量，苟已斟酌刑法第五十
    七條各款所列情狀，而未逾越法定刑度，如無偏執一端，致
    明顯失出失入情形，上級審法院即不得單就量刑部分遽指為
    不當或違法。本件原審已斟酌刑法第五十七條各款所列情狀
    及參酌被告每次竊盜所得財物之價值，在法定刑度範圍內，
    詳予審酌科刑，經核原審量刑難認有輕重相差懸殊等失出或
    失入之違法或失當之處，檢察官徒以被告有多項犯罪前科，
    再犯本案九件犯行，其係利用寺廟或一般住宅無人之際，或
    逕自進入廟內或攀爬窗戶或破壞窗戶後侵入竊盜，惡行重大
    ，認原審所量處之刑過輕云云，要屬對原判決就刑之量定已
    詳予說明審酌之事項，漫為爭執，尚無可採。再斟酌被告現
    另案於臺灣新竹監獄執行中，指揮書執畢日期為九十九年八
    月九日，有本院被告前案紀錄表可按，加上本案所判處應執
    行有期徒刑二年四月之刑期，接續或合併執行結果，刑期甚
    長，亦足以矯正被告之竊盜行為。雖被告本案竊盜行為固有
    九次，惟就本件被害人各次損害，及被告犯罪情節觀之，手
    段尚非惡劣重大，參以被告犯罪後坦承犯行、悔意殷殷之態
    度，原審量處被告應執行有期徒刑二年四月，已足使被告知
    所警惕，而收矯治之效。另保安處分之宣告，係以行為人所
    為行為之嚴重性、行為人所表現之危險性及對於行為人未來
    行為之期待性之意旨所制定，而由法院視行為人之危險性格
    ，決定應否令入勞動處所強制工作，以達預防之目的。檢察
    官雖指摘被告顯有犯罪習慣，應予以宣告強制工作云云，然
    本案被告所竊物品並非貴重，行竊手段非屬激烈，犯罪情節
    亦非嚴重危害社會治安，且被告現另案執行中，是被告就刑
    罰之適應性如何，仍有待觀察，尚難遽認其不具刑罰之適應
    性，亦即未可據此謂刑罰無法達矯治之效而須另謀處遇方法
    ，是檢察官上訴指應對被告宣告強制工作云云，亦非可採。
    綜上所述，經核原判決上開認事用法尚無違誤，量刑亦屬妥
    當，檢察官之上訴為無理由，應予駁回。
據上論斷，應依刑事訴訟法第三百七十三條、第三百六十八條，
判決如主文。
本案經檢察官李月治到庭執行職務。
中    華    民    國    98    年    4     月    29    日
                  刑事第二十一庭審判長法  官  蘇隆惠
                                      法  官  許永煌
                                      法  官  曾家貽
以上正本證明與原本無異。
不得上訴。
                                      書記官  任正人
中    華    民    國    98    年    5    月      1    日


司法院資訊處製作；財團法人民間司法改革基金會備份。
